【裁判字號】    98,易,2546
【裁判日期】    981026
【裁判案由】    竊盜
【裁判全文】
臺灣臺北地方法院刑事判決              98年度易字第2546號
公  訴  人  臺灣臺北地方法院檢察署檢察官
被      告  乙○○
                    （另案於臺灣臺北監獄執行中）
上列被告因竊盜案件，經檢察官提起公訴（97年度調偵字第1116
號），本院判決如下：
    主  文
乙○○犯刑法第三百二十一條第一、二、三款之竊盜罪，陸罪，
各處有期徒刑柒月，扣案破壞剪、美工刀及老虎鉗各壹支均沒收
；又犯刑法第三百二十一條第三款之竊盜罪，處有期徒刑柒月，
扣案破壞剪、美工刀及老虎鉗各壹支均沒收。應執行有期徒刑參
年貳月，扣案破壞剪、美工刀及老虎鉗各壹支均沒收。
    事  實
一、乙○○曾因違反毒品危害防制條例案件，經臺灣板橋地方法
    院90年度重簡字第421 號判處有期徒刑4 月，於民國90年11
    月22日易科罰金執行完畢（未構成累犯）；復意圖為自己不
    法之所有，攜帶客觀上可視為兇器之破壞剪、美工刀及老虎
    鉗各1支，分別為下列之行為：
  (一)於96年6 月間某日凌晨2 時許，夜間至臺北縣新店巿龜山里
    寶島巷號庚○○住處，攀爬該住宅大門旁之圍牆，進入庭院
    後，再從該住宅未關之窗戶，攀爬侵入室內，竊取木工及機
    械器具1 批、不銹鋼方、圓形鋼管、鋼板材料1 貨車、電線
    1 批、空壓機、電鑽、新水龍頭1 批、3 個床頭櫃及1 個桌
    子。
  (二)於96年6 月間某日凌晨1 時許，夜間至臺北縣新店巿平廣路
    1 段11之1 號辛○○住處，先攀爬該住宅旁之圍牆進入庭院
    後，再從該住宅未鎖之窗戶，攀爬侵入該住宅內，竊取水龍
    頭4個、銅條3公斤。
  (三)於96年7 月間某日凌晨2 時許，夜間至臺北縣烏來鄉○○村
    ○○街86巷10號張立功所經營之那山谷溫泉會館，從該溫泉
    會館大門旁未鎖之窗戶，攀爬侵入該溫泉會館內，竊取館內
    禾聯牌分離式冷氣1 部及東元牌窗型冷氣1 部（由該溫泉會
    館職員甲○○發現失竊情形）。
  (四)於97年4 月間某日凌晨2 時許，夜間至臺北縣烏來鄉○○村
    ○○○路張勻（己○○之子）所有農舍（該農舍無門牌號碼
    ，坐落臺北縣烏來鄉烏來村西羅岸1107地號己○○之土地上
    ），從該農舍之窗戶，攀爬侵入該農舍內，竊取該農舍之鋁
    窗（框）3 只，自電線桿至農舍電表之電線及工業用之電桶
    1個。
  (五)於97年5 月10日凌晨2 時許，夜間至臺北縣烏來鄉○○村○
    ○路30號戊○○之別墅，先自該別墅大門旁之圍牆，攀爬進
    入庭院，再以破壞剪剪斷該別墅房屋後方之紗門及鋁門窗後
    ，侵入該別墅內，竊取監視器硬碟1個。
  (六)於97年5 月間某日凌晨2 時許，夜間至臺北縣烏來鄉○○村
    ○○路120 巷2 號之1 丁○○之農舍，竊取該農舍外之連接
    電表及電線桿之電線。
  (七)於97年7 月14日凌晨5 時許，夜間至臺北縣烏來鄉○○村○
    ○街91之2 號蔡麗珠住處（該住處由蔡麗珠委託丙○○管理
    ）及同街91之3 號蔡重明住處（該住處由蔡重明委託丙○○
    管理）攀爬圍牆進入，再分別攀爬蔡麗珠住處及蔡重明住處
    未鎖之窗戶後，侵入該二宅內竊取洋酒8 瓶、電磁爐1 個、
    水龍頭15個、白鐵衛浴出孔蓋8 片，並剪斷各屋內所有之電
    線及電纜線，且破壞冷氣，拔取冷氣內之銅管及電線，為警
    查獲，並扣得破壞剪1 支、美工刀1 支及老虎鉗1 支等物，
    始查知上情。
二、案經臺北縣政府警察局新店分局報告臺灣臺北地方法院檢察
    署檢察官偵查起訴。
    理  由
一、上揭事實，業據被告乙○○於警詢、偵訊及本院審理時均坦
    承不諱，核與證人即被害人己○○、戊○○、丁○○、庚○
    ○、林茂融、辛○○及證人甲○○於警詢或偵訊時證述之情
    節均相符，並有贓物認領保管單、現場照片在卷可稽及破壞
    剪1 支、美工刀1 支與老虎鉗1 支等物扣案可資佐證；另被
    告曾於97年7 月7 日以類似手法，侵入被害人王龍祺所有臺
    北縣烏來鄉○○街96號之住處，而竊取其所有財物，已經臺
    灣高等法院97年度上易字第2644號判處有期徒刑8 月確定等
    情，亦有該起訴書及臺灣高等法院被告前案紀錄表在卷可按
    。綜此，由前揭證人證詞、相關書證及扣案證物等補強證據
    ，足見被告之自白核與事實相符。是本件事證明確，被告犯
    行堪以認定，應予依法論科。
二、核被告所為犯罪事實欄一、(六)部分，係犯刑法第321 條第1
    項第3 款之加重竊盜罪；犯罪事實一、(一)至(五)及(七)部分，係
    犯刑法第321 條第1 項第1 、2 、3 款之加重竊盜罪。被告
    所犯竊盜之數罪，雖罪名相同，惟時間不同、犯意各別，應
    予分論併罰。爰審酌：(一)智識程度：被告係國中肄業之學歷
    ，以從事廚師為業；(二)素行：被告前有施用毒品之犯行，素
    行非佳；(三)犯罪動機、目的與手段：被告因施用毒品之所需
    ，利用夜間於鄰里間，攜帶兇器侵入他人住宅或農舍，不分
    物品貴賤而竊取各式各樣財物；(四)所生危害：被告利用夜間
    於鄰里間，不分財物價值高低而加以竊取，除造成各被害人
    受有財物損失外，亦影響臺北縣新店市、烏來鄉居民對於社
    會治安敗壞之疑慮；(五)犯後態度：被告於警詢、偵訊及本院
    審理時均能坦承犯行等一切情狀，各量處如主文所示之刑，
    並定其應執行刑。扣案破壞剪1 支、美工刀1 支及老虎鉗1
    支等物，係屬被告所有供本件竊盜犯罪所用之物，業據被告
    供承不諱，爰依刑法第38條第1 項第2 款，均宣告沒收。
據上論斷，應依刑事訴訟法第284 條之1 、第299 條第1 項前段
，刑法第321 條第1 項第1 款、第2 款、第3 款、第51條第5 款
、第38條第1 項第2 款，判決如主文。
本案經檢察官於申心蓓到庭執行職務。
中    華    民    國    98    年    10    月    26    日
                  刑事第六庭    法  官  林孟皇
本正本證明與原本無異。
如不服本判決應於收受送達後10日內向本院提出上訴書狀，並應
敘述具體理由；其未敘述上訴理由者，應於上訴期間屆滿後20日
內向本院補提理由書（均須按他造當事人之人數附繕本）「切勿
逕送上級法院」。告訴人或被害人如對於本判決不服者，應具備
理由請求檢察官上訴，其上訴期間之計算係以檢察官收受判決正
本之日期為準。
                                書記官  楊雅鈞
中    華    民    國    98    年    10    月    26    日
附錄本案論罪科刑法條全文：
中華民國刑法第321 條（加重竊盜罪）
犯竊盜罪而有左列情形之一者，處6 月以上、5 年以下有期徒刑
：
一、於夜間侵入住宅或有人居住之建築物、船艦或隱匿其內而犯
    之者。
二、毀越門扇、牆垣或其他安全設備而犯之者。
三、攜帶兇器而犯之者。
四、結夥三人以上而犯之者。
五、乘火災、水災或其他災害之際而犯之者。
六、在車站或埠頭而犯之者。
前項之未遂犯罰之。


司法院資訊處製作；財團法人民間司法改革基金會備份。
